# 集团内子公司开具给母公司的商业承兑汇票贴现能否终止确认

提问人：logxu 时间：2020-04-24 09:33:11
母公司向子公司销售产品，子公司开具商业承兑汇票给母公司，母公司收到子公司开具的商业承兑汇票后向银行贴现，贴现协议由贴现框架合作协议和商业汇票贴现协议组成。
根据贴现框架协议，母公司将商业汇票贴现后，风险报酬已转移给银行，母公司单体层面可以终止确认该商业承兑汇票；合并报表层面不能终止确认，应将收到的贴现款作为短期借款列报。
请问如此处理是否恰当？
2020-04-24_234500.png
(296.83 KB, 下载次数: 37)
5 天前 上传

回答人：chenyiwei
首先建议关注为何银行愿意放弃对甲方的追索权，是否与其他交易安排构成一揽子交易等。在证实该项“放弃追索权”安排的合理性、公允性的前提下，你的理解基本合理。